臺灣高雄地方法院民事裁定　　　　　　96年度審聲字第1794號
聲　請　人　丙○○
相　對　人　丁○○○○○○○
法定代理人　甲○○
相　對　人　乙○○
上當事人間聲請認可大陸地區判決事件，本院裁定如下：
    主  文
聲請駁回。
聲請費用新台幣壹仟元由聲請人負擔。
    理  由
一、本件聲請意旨以：伊與相對人間因工程承包糾紛而向大陸地
    區福建省廈門市中級人民法院起訴請求，並經該法院於西元
    2003年3 月13日以（2003）廈經初字第157 號判決命相對人
    丁○○○○○○○應給付聲請人人民幣（下同）176,840 元
    ，嗣經相對人丁○○○○○○○提起上訴，並經褔建省高級
    人民法院（2003）閩經終字第79號判決駁回上訴而確定，該
    判決書及生效證明均經財團法人海峽交流基金會驗證屬實，
    爰依台灣地區與大陸地區人民關係條例第74條第1 項之規定
    聲請裁定認可等語，並提出中華人民共和國福建省廈門市中
    級人民法院及褔建省高級人民法院民事判決書、福建省廈門
    市鷺江公證處出具（2007）廈鷺證字第04084 號、福建省褔
    州市公證處出具（2007）榕公證內民字第6887號587 公證書
    及財團法人海峽交流基金會（96）南核字第055133號、0551
    40號證明為證。
二、按在大陸地區做成之文書，經行政院設立或指定之機構或委
    託之民間團體驗證者，推定為真正；又在大陸地區做成之民
    事確定判決、民事仲裁判斷，不違背台灣地區公共秩序或善
    良風俗者，得聲請法院裁定認可；前開規定，已在台灣地區
    做成之民事確定裁判、民事仲裁判斷，得聲請大陸地區法院
    裁定認可或為執行名義者，始適用之，台灣地區與大陸地區
    人民關係條例第7條、第74條第1項、第3項分別定有明文。
三、經查，聲請人主張其與相對人間之工程承包糾紛情事，業經
    大陸地區福建省廈門市中級人民法院及褔建省高級人民法院
    判命相對人丁○○○○○○○給付67,100元確定之事實，業
    經其提出中華人民共和國人民法院廈門市中級人民法院及褔
    建省高級人民法院之民事判決書、褔建省廈門市鷺江公證處
    、福建省褔州市公證處出具之公證書及財團法人海峽交流基
    金會之證明為證，依其形式記載之，應可認為真實。惟查，
    依上開判決內容所載，相對人丁○○○○○○○係在大陸地
    區設立之工廠，並非本國法人，於本國亦無財產可供執行，
    則聲請人以丁○○○○○○○為相對人而聲請承認該判決之
    效力，即無任何法律上之實益。又相對人乙○○部分，依上
    開判決所載，並未准許聲請人之任何請求，則該判決對乙○
    ○部分並無聲請人有利之裁判，甚且，乙○○在該案件並非
    被告而係以第三人之身分列入，則聲請人就此部分亦無聲請
    承認之實益。從而，聲請人之聲請，並無理由，應予駁回。
四、據上論結：本件聲請為無理由，依非訟事件法第21條、第24
    條第1 項，民事訴訟法第78條，裁定如主文。
中　　華　　民　　國　　96　　年　　12　　月　　24　　日
                            民事第二庭
                                法　官　林紀元
正本係照原本作成。
如對本裁定抗告，須於裁定送達後10日內向本院提出抗告狀。
中　　華　　民　　國　　96　　年　　12　　月　　24　　日
                                書記官　林慧君
